

# **CONTACTO**

Cra 44B N 19<sup>a</sup> 115 B/Pandiaco Pasto Nariño doraly9110@hotmail.com https:/www.linkedin.com/in/doraly

### **ESTUDIOS**

### **PRIMARIOS - SECUNDARIOS**

Institución Educativa
Nuestra señora de Lourdes
Balalayka Santacruz
2008
Título
BACHILLER COMERCIAL

### **UNIVERSITARIOS**

Universidad de Nariño, San Juan de Pasto (Nariño) 2016 Título

**INGENIERA DE SISTEMAS** 

# **FORTALEZAS**

LENGUAJES DE PROGRAMACIÓN: Php, Java, C++, JavaScript

BASES DE DATOS: Mysql, Oracle, Sql Server, Postgres

# LEIDY DORALY SANTANDER CHAMORRO

### PERFIL PROFESIONAL

Ingeniera de sistemas egresada de la Universidad de Nariño con sólida formación en desarrollo software, administración de bases de datos, formulación y evaluación de proyectos. Experta en el análisis, diseño, auditoría e implementación de sistemas de información. Profesional con altas competencias de adaptación, trabajo en equipo bajo presión y excelentes relaciones interpersonales.

### **EXPERIENCIA PROFESIONAL**

# TÉCNICO DE APOYO AL DEPARTAMENTO ADMINISTRATIVO DE CONTRATACIÓN

Enero 2018 – Diciembre 2019 Jefe Inmediato: Luis Gabriel Quintero Acosta

Coordinar, supervisar y monitorear plataformas informáticas vía web, como son SECOP I (Sistema Electrónico para la Contratación Pública) y SECOP II en el Departamento

Administrativo de Contratación.

Coordinar la publicación web, de los diferentes procesos de contratación como son: Licitación pública (LP), Selección abreviada menor cuantía (SASIP), Selección abreviada de subasta inversa presencial (SASIP), Contratación directa (CD), Selección Mínima cuantía (SMC) de acuerdo al plan de gobierno vigente.

Administrar la publicación de los procesos de contratación mensual en la plataforma llamada Sistema Integral de Auditoría (SIA).

Contribuir en los procesos de auditoría interna, externa, rendición de cuentas y empalme a la siguiente administración.

Administrar sistemas de información y gestión documental para el cumplimiento de estándares solicitados por parte de entes de control a nivel municipal, departamental y nacional.

Administrar sistemas de información y gestión documental para el cumplimiento de estándares solicitados por parte de entes de control a nivel municipal, departamental y nacional

### UNIVERSIDAD DE NARIÑO SAN JUAN DE PASTO

MONITORA DEL DEPARTAMENTO DE QUÍMICA Abril 2015 - Junio 2016 lefe inmediato: Lizeth Carolina Luna

Administración del aula de informática del Departamento de Química de la Universidad de Nariño.

Realizar mantenimiento preventivo y correctivo a los equipos de cómputo del aula de informática.

Instalar y configurar el software para garantizar el buen funcionamiento de los equipos.

IDIOMAS
ESPAÑOL: Lengua Natal
INGLÉS: A2
Centro de formación
Brighton.
FRANCÉS: A2
Alianza Francesa.

### **TESIS DENOMINADA**

"AUDITORÍA AL SISTEMA DE INFORMACIÓN HOSPITALARIO (SIHOS) DEL HOSPITAL CIVIL DE IPIALES BASADO EN EL ESTÁNDAR COBIT 4.1" Hospital Civil de Ipiales (Nariño) Agosto 2015 – Febrero 2016 Jefe de Sistemas: José Fernando Mora Montenegro

### **HOBBIES E INTERESES:**

Comercialización de frutas y verduras, agricultura, Ciclismo.

# REFERENCIAS PROFESIONALES

**JUNIOR SOLIS** 

INGENIERO DE SISTEMAS Alcaldía Municipal de Francisco Pizarro (Nariño)

MÓNICA NATALIA TARAMUEL RAMIREZ INGENIERA DE SISTEMAS Siti Soluciones, San Juan de Pasto (Nariño)

JUAN PABLO ENRÍQUEZ MARCILLO TÉCNICO EN MANTENIMIENTO DE COMPUTADORES Servicio Nacional de aprendizaje (SENA) Ipiales (Nariño)

### FORMACION COMPLEMENTARIA

#### 2020

CURSO "MUJERES LÍDERES DE LA TRANSFORMACIÓN SOCIAL" Ministerio de Tecnologías de Información y Comunicaciones Duración: 24 horas.

### 2019

CURSO "CONFIGURACIÓN DE DISPOSITIVOS ACTIVOS PARA SERVICIOS DE RED CON IPV6" Servicio Nacional de aprendizaje (SENA) Duración: 40 horas.

### 2019

CURSO "VIRTUAL LENGUAJE CLARO PARA SERVIDORES PÚBLICOS"

Departamento Nacional de Planeación (DNP)

Departamento Nacional de Planeación (DNP) Duración: 40 horas.

#### 2018

DIPLOMADO "TICS PARA EL EMPRENDIMIENTO" Empresa Municipal de Telecomunicaciones de Ipiales (UNIMOS)

Duración: 60 horas.

Duración: 40 horas.

### 2016

CURSO "SEGURIDAD EN INTERNET Y DELITOS INFORMÁTICOS" Cámara de Comercio de Pasto

### 2013

SEMINARIO "CONGRESO ANDINO DE COMPUTACIÓN INFORMÁTICA Y EDUCACIÓN"

Universidad de Nariño San Juan de Pasto Duración: 32 horas.

## 2013

CURSO "EFICIENCIA EN INGLES" Universidad De Nariño San Juan De Pasto Duración: 12 meses.

### 2012

CURSO "DECISIONES DE INVERSIÓN EN TECNOLOGÍAS DE LA INFORMACIÓN Y LA COMUNICACIÓN" SENA Servicio Nacional de aprendizaje Duración: 30 horas.